臺灣臺東地方法院刑事裁定
110年度聲字第342號
聲  請  人  臺灣臺東地方檢察署檢察官林家瑜
受  刑  人  鐘啟晏




上列聲請人因對受刑人數罪併罰有二裁判以上，聲請定其應執行
之刑（110年度執聲字第247號），本院裁定如下：
    主  文
鐘啟晏犯如附表所示之罪，所處如附表所示之刑，應執行有期徒
刑貳年陸月。
    理  由
一、聲請意旨略以：受刑人鐘啟晏因詐欺等案件，先後經法院判
    決確定如附表，應依刑法第53條、第51條第5款，定其應執
    行之刑，爰依刑事訴訟法第477條第1項聲請裁定等語。
二、按裁判確定前犯數罪者，併合處罰之，但有：（一）得易科
    罰金之罪與不得易科罰金之罪；（二）得易科罰金之罪與不
    得易服社會勞動之罪；（三）得易服社會勞動之罪與不得易
    科罰金之罪；（四）得易服社會勞動之罪與不得易服社會勞
    動之罪之情形之一者，不在此限；刑法第50條第1項但書情
    形，受刑人請求檢察官聲請定應執行刑者，依刑法第51條規
    定定之；數罪併罰，有二裁判以上者，依刑法第51條之規定
    ，定其應執行之刑；數罪併罰，分別宣告其罪之刑，宣告多
    數有期徒刑者，於各刑中之最長期以上，各刑合併之刑期以
    下，定其刑期，但不得逾30年，刑法第50條、第53條、第51
    條第5款分別定有明文；再按數罪併罰，應依分別宣告其罪
    之刑為基礎，定其應執行刑，此觀刑法第51條規定自明，故
    一裁判宣告數罪之刑，雖曾定其執行刑，然如再與其他裁判
    宣告之刑定其執行刑時，前定之執行刑當然失效，仍應以其
    各罪宣告之刑為基礎，定其執行刑，不得以前之執行刑為基
    礎，以與後裁判宣告之刑，定其執行刑（最高法院75年度台
    抗字第267號裁定意旨參照）；末按數罪併罰中之一罪，依
    刑法規定得易科罰金，若因與不得易科之他罪併合處罰結果
    而不得易科罰金時，原可易科部分所處之刑，自亦無庸為易
    科折算標準之記載（司法院大法官會議釋字第144號、第 67
    9號解釋參照）。
三、經查，本件受刑人所犯如附表所示之罪，業經臺灣臺中地方
    法院、本院先後判決處如附表所示之刑，並於如附表所示之
    日期分別確定在案，有臺灣高等法院被告前案紀錄表、臺灣
    臺中地方法院刑事（簡易）判決（106年度豐簡字第654號、
    106年度豐簡字第685號、106年度豐簡字第704號、107年度
    豐簡字第219號、107年度易字第630號、108年度訴字第702
    號、109年度易字第1036號）、臺灣臺東地方法院刑事判決
    （110年度易字第20號）各1份在卷可稽；至附表編號8與其
    餘部分，雖分別屬不得易科罰金（惟得易服社會勞動）、得
    易科罰金（易服社會勞動）之罪，依刑法第50條第1項但書
    規定，不得併合處罰之，惟查受刑人業具狀請求檢察官聲請
    定應執行刑，有受刑人鐘啟晏請求臺灣臺東地方檢察署檢察
    官向法院聲請定應執行刑須知1份附卷可考，已合於刑法第 
    50條第2項所定之例外情形，是本院核聲請人臺灣臺東地方
    檢察署檢察官前開定應執行刑之聲請為正當。爰審酌受刑人
    各次所犯之罪名、行為態樣雖非全然相同，然各次犯行彼此
    時距非遠，非無法敵對意識之延續；復就受刑人各次犯行所
    反應出之人格特性、期待可能性及整體刑法目的、相關刑事
    政策與量刑權之法律拘束性原則等項予以綜合考量後，定其
    應執行之刑如主文所示。又：1、附表編號1至9部分，固先
    後經臺灣臺中地方法院以110年度聲字第2360號裁定定應執
    行刑為有期徒刑2年5月、臺灣高等法院臺中分院以110年度
    抗字第980號裁定抗告駁回而確定，有臺灣高等法院被告前
    案紀錄表、臺灣臺中地方法院刑事裁定（110年度聲字第236
    0號）1份在卷可佐，惟受刑人既有本件應更定其應執行刑之
    情形，參諸上揭說明，前開定應執行刑之裁判當然失其效力
    ；2、附表編號8以外之部分原雖均屬得易科罰金（易服社會
    勞動）之罪，然既經本院與不得易科罰金（惟得易服社會勞
    動）之罪即附表編號8部分合併定本件應執行之刑，而生不
    得易科罰金之結果，揆諸前揭說明，即毋庸諭知易科罰金之
    折算標準，以上附此敘明之。
四、依刑事訴訟法第477條第1項，刑法第50條、第53條、第51條
    第5款，裁定如主文。
中　　華　　民　　國　　110 　年　　12　　月　　3 　　日
                  刑事第一庭  法  官  陳偉達
以上正本證明與原本無異。
如不服本裁定，應於裁定送達後5日內向本院提出抗告狀（須附
繕本）。「切勿逕送上級法院」
                              書記官  楊茗瑋
中　　華　　民　　國　　110 　年　　12　　月　　7 　　日
附表
編           號  1 2 3 4 5 罪           名  施用第二級毒品 施用第二級毒品 妨害徵集罪 施用第二級毒品 施用第二級毒品 宣     告    刑  有期徒刑4月，如易科罰金，以新臺幣1,000元折算1日 有期徒刑4月，如易科罰金，以新臺幣1,000元折算1日    有期徒刑3月，如易科罰金，以新臺幣1,000元折算1日 有期徒刑4月，如易科罰金，以新臺幣1,000元折算1日 有期徒刑3月，如易科罰金，以新臺幣1,000元折算1日 犯   罪  日  期  106年7月23日 106年9月14日20時15分許為警採尿時起，往前回溯96小時內之某時許 106年9月2日 106年7月11日3時50分許往前回溯96小時內之某時許 106年7月30日 偵查（自訴）機關 年   度  案  號  臺灣臺中地方檢察署 106年度毒偵字第3600號 臺灣臺中地方檢察署 106年度毒偵字第4882號 臺灣臺中地方檢察署 106年度偵字第27012號 臺灣臺中地方檢察署 106年度毒偵字第4181號 臺灣臺中地方檢察署 107年度毒偵字第241號 最  後  事實審 法    院 臺灣臺中地方法院 臺灣臺中地方法院 臺灣臺中地方法院 臺灣臺中地方法院 臺灣臺中地方法院  案    號 106年度豐簡字第654號 106年度豐簡字第685號 106年度豐簡字第704號 107年度豐簡字第219號 107年度易字第630號  判決日期 106年11月15日 106年12月4日 106年12月19日 107年5月9日 107年7月30日 確  定  判  決 法    院 臺灣臺中地方法院 臺灣臺中地方法院 臺灣臺中地方法院 臺灣臺中地方法院 臺灣臺中地方法院  案    號 106年度豐簡字第654號 106年度豐簡字第685號 106年度豐簡字第704號 107年度豐簡字第219號 107年度易字第630號  確定日期 106年12月15日 107年1月5日 107年1月19日 107年6月4日 107年9月21日 備註：編號1至9部分，曾經臺灣臺中地方法院以110年度聲字第2360號裁定定應執行刑為有期徒刑2年5月，並經臺灣高等法院臺中分院以110年度抗字第980號裁定抗告駁回而確定。       
編           號  6 7 8 9 10 罪           名  施用第二級毒品，共三罪 施用第二級毒品 偽證 幫助詐欺取財 幫助詐欺取財 宣     告    刑  均有期徒刑5月，如易科罰金，以新臺幣1,000元折算1日 有期徒刑6月，如易科罰金，以新臺幣1,000元折算1日    有期徒刑4月 有期徒刑2月，如易科罰金，以新臺幣1,000元折算1日 有期徒刑3月，如易科罰金，以新臺幣1,000元折算1日 犯   罪  日  期  1、106年8月9日 2、106年8月17日 3、106年8月23日 106年9月23日 106年11月15日 106年10月16至23日 106年9月 偵查（自訴）機關 年   度  案  號  臺灣臺中地方檢察署 107年度毒偵字第241號 臺灣臺中地方檢察署 107年度毒偵字第241號 臺灣臺中地方檢察署 107年度偵字第23364號 臺灣臺中地方檢察署 108年度偵字第25271、27708、31637號 臺灣臺東地方檢察署 109年度偵字第3393號 最  後  事實審 法    院 臺灣臺中地方法院 臺灣臺中地方法院 臺灣臺中地方法院 臺灣臺中地方法院 臺灣臺東地方法院  案    號 107年度易字第630號 107年度易字第630號 108年度訴字第702號 109年度易字第1036號 110年度易字第20號  判決日期 107年7月30日 107年7月30日 108年5月3日 109年6月30日 110年4月15日 確  定  判  決 法    院 臺灣臺中地方法院 臺灣臺中地方法院 臺灣臺中地方法院 臺灣臺中地方法院 臺灣臺東地方法院  案    號 107年度易字第630號 107年度易字第630號 108年度訴字第702號 109年度易字第1036號 110年度易字第20號  確定日期 107年9月21日 107年9月21日 108年5月3日 109年7月28日 110年4月15日 備註：編號1至9部分，曾經臺灣臺中地方法院以110年度聲字第2360號裁定定應執行刑為有期徒刑2年5月，並經臺灣高等法院臺中分院以110年度抗字第980號裁定抗告駁回而確定。